臺灣彰化地方法院刑事判決　　　　　　　　　　　　　九十三年度訴緝字第一號
　　公　訴　人　臺灣彰化地方法院檢察署檢察官
　　被　　　告　甲○○
右列被告因違反毒品危害防制條例案件，經檢察官提起公訴（九十二年度毒偵字第二
０二七號），於本院準備程序中，被告就被訴事實為有罪之陳述，經裁定改行簡式審
判程序，本院判決如左：
    主  文
甲○○連續施用第一級毒品，處有期徒刑捌月。
    事  實
一、甲○○前於民國八十七年間，因施用毒品案件，經本院以八十七年度毒聲字第三
    九二號裁定送觀察、勒戒後，認無繼續施用毒品傾向，經臺灣彰化地方法院檢察
    署檢察官於八十七年七月二十三日，以八十七年度偵字第三六四九號不起訴處分
    ；又於九十年間，因施用毒品案件，經本院以九十年度毒聲字第三０九三號裁定
    送觀察、勒戒後，認仍無繼續施用毒品之傾向，而於九十年八月二十三日觀察、
    勒戒執行完畢釋放，並於九十年八月二十七日，經臺灣彰化地方法院檢察署檢察
    官以九十年度毒偵字第三三一三號不起訴處分。詎甲○○猶未能戒除毒癮，仍於
    觀察、勒戒執行完畢釋放五年內及不起訴處分確定後，基於施用第一級毒品之概
    括犯意，自九十二年二月上旬某日起，至九十二年四月一日止，在其當時位於臺
    中市○村路○段四十三號十三樓之三租屋處，以將海洛因摻入香菸中點燃後吸食
    之方式，每半個月施用一次，連續施用第一級毒品海洛因多次。嗣於九十二年二
    月十七日下午十時三十二分許，為彰化縣警察局鹿港分局員警辦理列管毒品人口
    定期調驗業務時，採尿送驗，結果呈鴉片類陽性反應，始查悉上情。
二、案經彰化縣警察局鹿港分局報告臺灣彰化地方法院檢察署檢察官偵查起訴。
    理  由
一、按除被告所犯為死刑、無期徒刑、最輕本刑為三年以上有期徒刑之罪或高等法院
    管轄第一審案件者外，於前條第一項程序進行中，被告先就被訴事實為有罪之陳
    述時，審判長得告知被告簡式審判程序之旨，並聽取當事人、代理人、辯護人及
    輔佐人之意見後，裁定進行簡式審判程序；除簡式審判程序及簡易程序案件外，
    第一審應行合議審判，刑事訴訟法第二百七十三條之一第一項、第二百八十四條
    之一分別定有明文。本件被告甲○○所涉係死刑、無期徒刑、最輕本刑為三年以
    上有期徒刑之罪或高等法院管轄第一審案件以外之罪，並於本院行準備程序時就
    被訴事實為有罪之陳述，本院合議庭依前揭規定，經評議結果，裁定改由受命法
    官獨任行簡式審判程序，先予敘明。
二、右揭犯罪事實，業據被告甲○○於本院審理時坦承不諱，且其於九十二年二月十
    七日經警採尿送驗結果，確呈鴉片類陽性反應，此有列管毒品人口尿液檢體採集
    送驗紀錄表、詮昕科技股份有限公司濫用藥物尿液檢驗報告各一份在卷可稽（見
    毒偵卷第一一頁、第一０頁），被告自白核與事實相符。又被告前於八十七年間
    ，因施用毒品案件，經本院以八十七年度毒聲字第三九二號裁定送觀察、勒戒後
    ，認無繼續施用毒品傾向，經臺灣彰化地方法院檢察署檢察官於八十七年七月二
    十三日，以八十七年度偵字第三六四九號不起訴處分；又於九十年間，因施用毒
    品案件，經本院以九十年度毒聲字第三０九三號裁定送觀察、勒戒後，認仍無繼
    續施用毒品之傾向，而於九十年八月二十三日觀察、勒戒執行完畢釋放，並於九
    十年八月二十七日，經臺灣彰化地方法院檢察署檢察官以九十年度毒偵字第三三
    一三號不起訴處分，此有臺灣高等法院被告全國前案紀錄表存卷可按，其三犯且
    於觀察勒戒執行完畢釋放後五年內再犯毒品危害防制條例第十條之罪，事證明確
    ，其犯行洵堪認定，應依法論科。
三、按毒品危害防制條例於九十二年六月六日經立法院修正通過後，已於同年七月九
    日經總統公布，並自公布後六個月即九十三年一月九日開始施行（參同條例第三
    十六條）。而依修正後該條例第三十五條第一項第三款之規定，對於九十三年一
    月九日修正施行前繫屬、而於修正施行後審理中之施用毒品案件，應由法院依修
    正後之規定處理之，且修正前之刑罰規定並無較有利於被告之情形，亦無援引同
    條第二項從輕原則之餘地。此乃針對本次毒品危害防制條例修正施行前後法律施
    用之特別規定，自應優先於刑法第二條第一項有關新舊法比較之一般規定而予適
    用。查被告甲○○前因施用毒品案件，經二次觀察、勒戒執行期滿釋放，由檢察
    官為不起訴處分後，復三犯，且係於觀察、勒戒期滿釋放後五年內再犯施用第一
    級毒品海洛因，核其所為，係犯毒品危害防制條例第十條第一項之施用第一級毒
    品罪。被告於施用第一級毒品前後持有海洛因之低度行為，為施用之高度行為所
    吸收，不另論罪。又其先後多次施用第一級毒品海洛因之犯行，時間緊接，方法
    相同，觸犯構成要件相同之罪，顯係基於概括犯意為之，為連續犯，應依刑法第
    五十六條規定，以一罪論，並加重其刑。又公訴人係以被告於九十二年二月十七
    日下午十時三十二分許往前回溯七十二小時內之某一時點，非法施用第一級毒品
    海洛因而提起公訴，惟被告於本院審理時自承伊施用海洛因之時點，係自九十二
    年二月上旬起至九十二年四月一日止，是就起訴事實未記載部分，既與公訴人起
    訴之犯罪事實部分，具有連續犯之裁判上一罪關係，應為起訴效力所及，本院自
    應併予審究。爰審酌被告已因施用毒品案件，歷經觀察、勒戒處遇措施，卻未能
    知所收斂而遠離毒害，戒毒意志尚非堅定，品行非端，惟念及被告於犯罪後尚能
    坦承犯行，態度堪稱良好，且施用毒品固戕害個人健康至深，然就他人權益之侵
    害仍屬有限，及其犯罪目的、手段等一切情狀，量處如主文所示之刑。
據上論斷，應依刑事訴訟法第二百七十三條之一第一項、第二百九十九條第一項前段
，九十三年一月九日修正施行後毒品危害防制條例第三十五條第一項第三款、第十條
第一項，刑法第十一條前段、第五十六條，判決如主文。
本案經檢察官吳怡盈到庭執行職務
中      華      民      國    九十三    年      五      月    二十四    日
                                臺灣彰化地方法院刑事第三庭
                                    法      官  簡婉倫
右正本證明與原本無異。
如不服本判決，應於判決送達後十日內，向本院提出上訴狀( 須附繕本 )。
                                    法院書記官  林盛輝
中      華      民      國    九十三    年      五      月    二十四    日
毒品危害防制條例第十條
施用第一級毒品者，處六月以上五年以下有期徒刑。
施用第二級毒品者，處三年以下有期徒刑。
